臺灣板橋地方法院刑事判決　　　　　　　94年度訴字第2096號
公　訴　人　臺灣板橋地方法院檢察署檢察官
被　　　告　癸○○
　　　　　　　　　　另案在臺灣臺北監獄臺北分監執行中
上列被告因妨害公務案件，經檢察官提起公訴（94年度偵字第
10547 、11714 號）及移送併辦（94年度偵字第19917 、19033
號），本院判決如下：
    主  文
癸○○連續結夥三人以上竊盜，累犯，處有期徒刑壹年捌月，扣
案之鑰匙貳把，均沒收；又共同意圖為自己不法之所有，而搶奪
他人之動產，累犯，處有期徒刑拾月；應執行有期徒刑貳年肆月
，扣案之鑰匙貳把，均沒收。
    事  實
一、癸○○前曾因違反毒品危害防制條例案件，經臺灣高等法院
    於民國92年6 月26日判處有期徒刑7 月確定，甫於93年5 月
    8 日執行完畢。詎猶不知悔改，而為下列犯行：
  (1)基於意圖為自己不法所有之概括犯意，自94年6 月13日起，
    與己○○（另案審理中）基於竊盜之犯意聯絡，連續於附表
    所示時間、地點，以由己○○持己○○所有之鑰匙二把下手
    行竊，其在旁把風之方式，竊取如附表所示車號之機車（犯
    罪時間、地點、車號、被害人詳如附表所示）。
  (2)於94年6 月15日13時20分許，癸○○騎乘竊得之車號MMT-86
    5 號機車附載己○○，於途經臺北縣三重市○○○路331 巷
    口時，偶見戊○○駕駛之車號K6-3269 號自小貨車車斗內放
    置氣動工具箱一組（價值約新臺幣（下同）七千元），乃另
    基於搶奪之犯意聯絡，意圖為自己不法所有，由癸○○操控
    上揭機車接近上揭自小貨車，附載之己○○則趁戊○○不及
    防備之際，伸手搶奪前揭之氣動工具箱一組得逞，旋即迴車
    逃逸，因戊○○當場自照後鏡察覺，亦立即駕車自後追躡二
    人，嗣於同日13時50分許，在臺北縣三重市○○路○段15 巷
    16弄口追獲癸○○，將癸○○制伏在地並報警當場查獲，起
    出前揭氣動工具箱一組、扣得己○○所有，供行竊附表所示
    機車所用之鑰匙二把，己○○則趁隙逃逸。
  (3)復承前竊盜之概括犯意，於94年6 月26日15時至18時間之某
    時許，在臺北縣五股鄉○○路貿商國宅內，因見丙○○疏未
    將其所有之車號LQJ-517 號重型機車之機車鑰匙取下，遂以
    該鑰匙發動機車並將上揭機車駛離，竊取上揭機車，嗣於同
    年7 月6 日16時10分許，在臺北縣林口鄉○○路57巷12 弄
    10號前為警查獲。
  (4)於94年8 月20日11時許，與己○○、真實姓名年籍不詳，綽
    號「阿賢」、「阿忠」之成年男子駕駛小貨車，行經臺北縣
    林口鄉太平嶺12號，見辛○○管領之農用耕耘機一臺（價值
    約三萬元）放置車庫內，復承前竊盜之概括犯意，並與己○○、「阿賢」、「阿忠」基於竊盜之犯意聯絡，結夥三人以
    上共同將上開農用耕耘機一臺搬上小貨車而竊取之，嗣後變
    賣得六千元而朋分花用殆盡。嗣因警員查獲通緝中之己○○
    ，始知前情。
二、案經臺北縣政府警察局三重分局報告臺灣板橋地方法院檢察
    署檢察官偵查起訴及移送併辦。
　　理?由
一、訊據被告癸○○固不否認曾帶同警員尋獲附表編號一、二所
    示之失竊機車，並騎乘附表編號三所示之機車、持有戊○○
    所遭搶奪之氣動工具一組，經戊○○當場追獲並報警查獲，
    又因騎乘LQJ-517 號重型機車經警當場查獲之事實，惟矢口
    否認有何共同竊盜、共同搶奪、竊盜犯行，辯稱：附表所示
    之機車均為己○○行竊，事後告訴伊那3 臺（按係指CFZ-71
    1 號、FAQ-499 號、OYN- 340號機車，就CFZ-711 號部分詳
    後述）機車他騎一騎沒有油就停在那裡伊才知道的，然後伊
    就告訴警察；94年6 月15日氣動工具箱部分，是己○○當天
    來找伊，說要去三重找朋友，伊們是在加油站加油的時候己○○去上廁所，所以機車換成由伊來騎，搭載己○○，從加
    油站出來的時候，是一個紅綠燈，當時是紅燈，己○○叫伊
    要左轉，他叫伊騎到外線去，就靠在戊○○汽車的左邊，到
    達戊○○貨車的左邊之後，己○○就叫伊迴轉，騎了一段路
    ，沒有多遠，伊就發現後面有人追，當時伊都是聽己○○的
    話左轉、右轉，發現有人在追的時候，伊就問己○○是怎麼
    一回事，就發現他右手提著一個箱子，他說那是跟人家拿的
    ，伊就叫他拿去還給人家，伊發現就停下來等，伊機車剛停
    下來，己○○就跑掉了，然後被害人就來了，伊就跟被害人
    說那是你的東西，伊還給你，伊還叫被害人報警，被害人一
    下車以為是伊偷的，就馬上打伊，被害人算是把伊壓在地上
    ，伊也沒反抗，伊就叫被害人報警，後來警察就來了，被害
    人是將伊壓在地上之後才報警的，警察大約10幾分鐘才到的
    ，伊在地上都沒有動；LQ J-517號重型機車是在94年7 月6
    日向伊的朋友「小明」借的，他年約30出頭，伊是在當天中
    午在伊家中向他借的，因為他當天來伊家找伊，伊那天要去
    上班，他問伊有沒有車騎，伊說沒有，他就把車借給伊，他
    自己就讓別人載走，他說他明天以後才會將車子牽回去，但
    伊當天就被抓了，借車的時候，伊有問他有沒有行照，他說
    有，但不能給伊，「小明」當時有將行照拿出來，但是伊沒
    有去翻，伊當時向「小明」借車的時候，乙○○也在場可為
    證人，並非伊行竊。至農用耕耘機一臺部分，伊完全不知情
    云云。惟查：
  (1)被告於本院審理時，辯稱於警詢中自白共同行竊附表所示機
    車、共同搶奪氣動工具箱部分犯行，係遭刑求而違背自由意
    思所為之供述，指稱：伊在94年6 月13日，剛到三重大有派
    出所的時候就被警察打，當時大概是下午1 、2 點，伊被銬
    在樓梯的欄杆就被他們所長揮巴掌，伊不知道所長的名字，
    他揮伊巴掌之後，就開始製作筆錄，當時所長是用左手揮伊
    的右臉，揮了很多下、揮了有幾下，但是因為揮巴掌沒有很
    明顯的外傷，後來他們製作筆錄的時候，都沒有錄音，把伊
    關在小房間，用膠帶把伊的手、腳綑起來，叫伊交案件，因
    為伊有配合，所以警察就將膠帶撕開，帶伊去找機車，在警
    察用膠帶綑伊之前，伊雖然有被揮巴掌，但是還是沒有配合
    ，所以被用膠帶綑起來，警察叫伊筆錄就說是己○○偷的，
    伊在旁邊把風，但是事實不是這樣，伊會帶警察去找機車，
    純粹是因為己○○告訴伊他將機車停在哪裡，當時帶伊去找
    贓車的警察並不是製作筆錄的警察云云。然依被告警詢筆錄
    所示，除騎乘供搶奪犯行所用之MMT-865 號機車外，並未於
    警詢初訊供承其他機車竊案，與被告所辯於警詢前遭刑求，
    因此立即招供之情節顯然不符，再依被告所稱遭「所長」無
    端揮打巴掌多下，竟未成傷，亦顯示就所述情節有誇大之虞
    ，難以逕信。經本院傳訊證人即94年6 月15日查獲被告之警
    員施旭峰，證稱：當天和同事在巡邏，接到勤務中心通報，
    有民眾報案搶奪，與警員楊世文到達那裡後，看到很多人圍
    在弄口，就上前去看，被害人說是被告搶他的工具，當時被
    告被制伏在地上，被告自己趴在地上，旁邊圍很多人，伊即
    向被告作權利告知，並上前上銬，嗣後搜身、問年籍，然後
    帶回派出所，伊記得當時被告手部有受傷，因為伊上銬的時
    候有看到，是擦傷，頭部伊不確定。到了派出所後，伊是負
    責繕打警訊筆錄，是由庚○○負責訊問，被告警詢筆錄是一
    問一答同時繕打，因為伊打字速度還算快，警詢筆錄製作中
    是全程錄音，除了換面之外沒有中斷。當時先作被害人的筆
    錄，伊不記得被告到了派出所後隔了多久才開始訊問。在被
    告製作筆錄之前，伊先把被告銬在一樓樓梯的欄杆那裡。被
    告就坐在電視機旁邊。製作有關被告的筆錄部分，是在二樓
    偵訊室外面電腦旁邊，二樓整個是開放空間，偵訊室有透明
    玻璃，沒有膠帶，但警局裡有，是用來封證物用的，是放在
    一樓。本案被告後來是否有帶同警員去泰山、林口一帶查獲
    另外三件贓車的部分，伊並不知情。伊在製作被告的第一份
    警詢筆錄的時候，被告也都沒有提到伊將案件移送到三組的
    時候，伊不知道被告還有另外三件案件，就只有原先查獲的
    部分。伊負責處理到案件移送到三組為止，但是沒有包含上
    述另外三件。證人即製作被告警詢筆錄之警員庚○○證稱：
    被告帶進所內時，就已經有傷，但是何部位伊已經忘記了。
    進所後被銬在派出所一樓樓梯的扶手，是被害人製作筆錄的
    那段期間，大約1 個小時左右，過程中當場查獲被告的其中
    一名巡邏警員有過去和被告聊一下案情，其他就沒有人過去
    。然後就帶到二樓偵訊室去製作警詢筆錄，偵訊室有內沒有
    膠帶，膠帶都放在一樓。當時筆錄伊是全程錄音，一問一答
    。在製作第一份筆錄的時候，被告並沒有提到還有另外兩件
    竊案，做完第一份筆錄後，三組陳昭安有過來，他跟被告談
    ，被告才說還有另三件竊盜案，伊才知道還有另外的竊案，
    被告當時在說這些話的時候，神色並無異常。當天晚上九點
    左右，伊有帶同被告起獲另外兩件失竊機車等情（94年11月
    22日審判筆錄）。依前揭證人證述之情節所示，顯然被告於
    帶入派出所後，係留置於所內電視旁之開放空間等候，經警
    詢問並製作被害人筆錄終了後，立即製作被告警詢筆錄，且
    查獲被告之警員施旭峰於完成筆錄時，猶不知被告另涉有附
    表編號一、二所示之竊盜案件，顯與被告所辯情節不符，而
    被告既銬在樓梯間，嗣後直接帶往製作筆錄，亦無帶到小房
    間以膠帶綑綁之餘裕，而被告就前揭證人之證述之情節亦均
    表示無意見（同前審判筆錄），無從認為被告之警詢自白，
    係出於強暴、脅迫等不正方法，是被告此部分所辯，並無可
    採，應認被告於警詢中之自白仍具證據能力。
  (2)被告前揭犯行，有證人即被害人戊○○於警詢及本院審理中
    之證詞、證人即被害人甲○○、丁○○、李琳純、丙○○、
    辛○○於警詢中之證述、共犯己○○於警詢及本院審理中之
    證述可資佐證、並有臺北縣政府警察局三重分局扣押筆錄、
    扣押物品目錄表、贓物認領保管單及扣押物品清單、現場及
    贓物照片影本、報案三聯單影本、臺北縣政府警察局車輛失
    竊電腦輸入單可資佐證。
  (3)被告雖以前情辯稱對附表所示機車失竊之過程均不知情，並
    陳稱：伊會知道己○○將機車停在哪裡，是因為伊和己○○
    經過的時候，己○○告訴伊他將機車停在那裡，他也有指出
    機車位在哪裡云云（94年10月17日準備程序筆錄）。然己○○何以需對諸多竊得機車之棄置地點，鉅細靡遺對被告描述
    、告知，本屬異於常情；再以被告與己○○若僅為偶然行經
    棄置各該機車之地點，被告竟能依己○○臨時隨口告知之機
    車位置、顏色、車號等節，立即明確指認己○○所指之特定
    機車，並牢記特徵、位置，亦難想像。是被告上揭所辯情節
    已屬有疑，難以逕信。再以證人己○○證稱：第一輛FAQ-
    499 號機車的油用完之後，就停在路邊的騎樓，當時伊也不
    知道那是什麼路，伊停在那邊之後，就沒有再騎了，伊後來
    就沒有再注意或再提起這輛機車；第二輛OYN-340 號機車也
    是一樣，要找也找不到，因為伊連停在哪裡都不清楚，伊後
    來是否有經過停放這輛機車的地點伊也不清楚，伊後來也沒
    有再使用過這輛機車，也沒有提到過這輛機車；第三輛
    MMT-86 5號機車，就是搶奪的這一次使用的機車，機車是伊
    當天早上偷到的，下午就被查獲，伊記得伊好像在快中午的
    時候，偷到這輛機車，伊雖然沒有告訴被告，被告也應該會
    知道，因為被告就站在停車場門口有看到，後來伊就以竊得
    之該機車載送被告離去等情（94年11月22日審判筆錄），己○○自身對竊得機車之棄置地點均已記憶不清，顯然對棄置
    之機車毫不在意，更難認為己○○能向被告描述，或有何向
    被告逐一報告之必要，更見被告前揭所辯情節不實。至證人
    己○○固另證稱係獨自行竊附表編號一、二所示之機車，被
    告並不知情乙節，然先稱伊後來告訴被告OYN-340 號機車係
    向朋友借得，以示被告對行竊並不知情，旋又稱伊事後將該
    機車棄置路邊，因後來經過，被告應該知道云云（94年11月
    22日審判筆錄），仍無從解釋何以需在棄置該車後，再特地
    向被告坦承竊盜犯行，無端反覆，是證人己○○此部分所述
    ，顯係為附和被告知悉贓車位置辯詞，無從採信，附此指明
    。
  (4)被告雖辯稱對搶奪戊○○駕駛之車號K6-3269 號自小貨車車
    斗內放置氣動工具箱一組並不知情，僅係當場依己○○之指
    示操作機車云云。然依證人戊○○證稱：被搶之前，伊在駕
    駛小貨車行進中，只有看到機車在伊車正後方，機車緊靠在
    伊車左後方，保持不到1 臺尺的距離，伊怕機車會撞到伊的
    車，所以伊用左側照後鏡留意，約10秒後，伊聽到後車斗有
    「扣」一聲，然後立刻看到伊車後面的那輛機車迅速迴轉，
    往伊左後方邊切過去，那裡是雙黃線，之後從照後鏡看到伊
    的工具箱被抱著，一人騎機車，一人抱著伊的工具箱外露，
    伊迴車去追，當時有一名歹徒逃逸，另一名歹徒逃進死巷子
    ，伊有和一些民眾上前去追。進到死巷子的那名歹徒他有跑
    ，伊車子開到死巷子的巷口堵住，堵住之後，就下車去抓他
    ，那名歹徒當時還在跑，伊上前把那名歹徒押在地上，就是
    在庭的被告等情（同前審判筆錄）；證人己○○則證稱：伊
    和被告加完油出加油站，伊看到前面紅綠燈停一輛小貨車，
    伊當時就跟被告說要靠近這輛小貨車，伊叫被告騎慢一點，
    伊當時是想要去拿車上的工具箱。等綠燈亮就繼續向前騎，
    被告載伊的機車有切到小貨車的左後方，當時機車距離小貨
    車的左後方大約一個手臂的距離。伊趁小貨車車主不注意，
    就拿了車上的工具箱。當被告騎車載伊的時候，二人都可以
    看到上述小貨車的車斗內有氣動工具箱，伊拿到上開氣動工
    具箱後，機車就自然的迴轉等情（同前審判筆錄），顯示被
    告駕駛機車附載己○○，並非偶然靠近戊○○駕駛之自小貨
    車車斗，而係以危險駕駛之方式貼近緊隨，復保持一臂長之
    間距緊跟行駛，顯係為方便乘坐機車後座之己○○伸手搶奪
    車斗內之氣動工具箱，並早已知悉己○○企圖搶奪之財物，
    始能由正確方向靠近，待己○○搶奪得手之際，亦能立即迴
    車跨越雙黃線逃逸，均顯示被告與己○○對搶奪犯行具有犯
    意聯絡，始能與己○○密切配合，是被告空言否認知情，所
    辯亦無可採。
  (5)被告辯稱LQJ-517 號重型機車係向友人「小明」借得，當時
    僅另有乙○○在場云云（94年12月14日審判筆錄）。然被告
    於偵查中係供稱：借得LQJ-517 號重型機車當時另有乙○○
    、「小康」、周曉玲在場云云（94年度偵字第11714 號卷，
    第33頁）。被告自稱甫借得該車，自行前往「小明」所指稱
    之停放地點尋獲該機車，發動時即被當場查獲，既係無端遭
    到訟累，對當時事發經過印象本應深刻，竟供述反覆，已有
    可疑。再依證人乙○○證述之情節，就「小明」之身材胖瘦
    、頭髮長短、髮型、有無染髮等明顯外型特徵，及當時係「
    小明」主動將機車借給被告，或係被告主動索借、「小明」
    到被告住處之原因、證人乙○○與「小明」何人先離去、證
    人乙○○與被告當日是否準備上工，或係各前往何處遊玩、
    各有何行程、證人乙○○是否有交通工具、當日是否可以使
    用、被告是否有可使用之交通工具、當日為何別無交通工具
    等節，均與被告之供述有重大歧異（94年12月14日審判筆錄
    ），是證人乙○○前揭證詞無非試圖附和被告辯詞，缺乏可
    信度，亦無從援為對被告有利認定之佐證。
  (6)至被告否認於94年8 月20日11時許，與己○○等人共同竊取
    農用耕耘機一臺乙情，然本節業經證人己○○證述屬實（94
    年12月14日審判筆錄），而證人己○○於證述過程中常見附
    和被告辯詞或迴護之舉，已見前述，衡情並無特於此部分故
    為偽證而誣攀被告之可能，是證人己○○此部分證述應屬可
    信，被告空言否認參與此部分犯行，已無可採。
  (7)綜據前述，被告於警詢中自承與己○○共同行竊附表所示之
    機車，並與己○○共同搶奪前揭氣動工具組，其自白與事實
    相符，應可採信。至證人己○○既證稱行竊附表所示之機車
    均係其下手行竊，均係為供己代步使用，待汽油耗盡即棄置
    路旁，嗣後再行竊其他機車代步等情（94年11月22日審判筆
    錄、94年12月14日審判筆錄），並稱係在竊得車號MMT-865
    號重型機車後，在當日下午偶然見到被害人戊○○駕駛之車
    號K6-3269 號自小貨車車斗內放置氣動工具箱一組，乃起意
    下手搶奪（94年11月22日審判筆錄）；與被告於警詢中供承
    ：與己○○共同行竊機車，僅係供二人代步使用，於竊得車
    號MMT-86 5號重型機車後並未尋找作案目標，搶奪係無人提
    議，臨時起意所為之供述相符（94年度偵字第10547 號卷，
    第8 頁背面、第12頁背面）。應認被告及己○○前揭搶奪犯
    行，係偶然見被害人戊○○財物露白，極易得手，乃另起犯
    意所為，附此敘明。是被告前揭所辯，並無可採，無從推翻
    前開積極證據而建立合理懷疑，從而本件事證明確，被告犯
    行已堪認定，自應依法論科。
二、核被告所為，係犯刑法第320 條第1 項之竊盜罪、同法第
    321 條第1 項第4 款之加重竊盜罪、同法第325 條第1 項之
    搶奪罪。被告就犯罪事實欄(1)、(2)所示犯行，與己○○有犯
    意聯絡，行為分擔，就犯罪事實欄(4)所示犯行，與己○○、
    真實姓名年籍不詳，綽號「阿賢」、「阿忠」之成年男子，
    有犯意聯絡，行為分擔，為共同正犯。其先後多次竊盜犯行
    ，時間緊接，所犯構成要件相同，雖有普通竊盜與加重竊盜
    之別，顯係基於概括犯意為之，為連續犯，應依刑法第56條
    之規定論以加重竊盜一罪，並加重其刑。被告前揭連續竊盜
    與搶奪罪間，犯意各別，手段互殊，應分論併罰。臺灣板橋
    地方法院檢察署檢察官94年度偵字第19917 、19033 號移送
    併辦部分，就被告於94年6 月15日13時20分許，騎乘竊得之
    車號MMT-865 與己○○共同搶奪氣動工具箱一組部分犯行，
    與原起訴犯罪事實為同一事實；就被告於94年8 月20日11時
    許，與己○○、真實姓名年籍不詳，綽號「阿賢」、「阿忠
    」之成年男子共同竊取農用耕耘機一臺部分，與原起訴犯罪
    事實有連續犯之裁判上一罪關係；就行竊FAQ-499 號、OYN-
    340 號部分，與原起訴犯罪事實為同一事實，本院自應併予
    審酌，附此敘明。被告前曾因違反毒品危害防制條例案件，
    經臺灣高等法院於92年6 月26日判處有期徒刑7 月確定，甫
    於93年5 月8 日執行完畢，有臺灣高等法院被告前案紀錄表
    在卷可稽。其於有期徒執行完畢後，五年之內再犯本件有期
    徒刑以上之罪，為累犯，應依刑法第47條之規定，就搶奪部
    分加重其刑、連續竊盜部分遞予加重其刑。爰分別審酌被告
    有毒品、竊盜等多項前科，顯示素行不佳，甫於94年4 月25
    日因連續竊盜案件，經檢察官聲請以簡易判決處刑，嗣於同
    年5 月26日經本院以94年度簡字第2374號判決，判處有期徒
    刑伍月，在同年6 月30日確定，有前揭臺灣高等法院被告前
    案紀錄表在卷可稽，於該案判決後未到案執行前，竟又連續
    竊盜，甚而搶奪他人財物，犯案累累，屢經查獲，於否認犯
    行而經釋放後，旋復再犯，受害人數眾多，造成民眾人人自
    危，嚴重危害社會治安，犯後反覆供詞，全盤推諉於共犯己○○、或空言否認犯行，更誣指警員刑求，顯示毫無悔意，
    前次刑之宣告，並未收警惕之效，惡性重大，不容輕縱，本
    院認為被告固無據實陳述之義務，然被告既缺乏尊重他人財
    產權之觀念，且無對自己行為負責之態度，為達教化自新暨
    社會防衛之目的，自應施以相當之刑罰以為矯正，兼衡被告
    犯罪之動機、目的、所生損害等一切情狀，各量處如主文所
    示之刑，並定其應執行刑，以示警懲。至被告經查獲時扣得
    如事實欄所示之鑰匙二把，為共犯己○○所有，供竊取附表
    所示機車所用之物，業經被告供承在卷，應依刑法第38條第
    1 項第2 款規定諭知沒收。
三、臺灣板橋地方法院檢察署檢察官94年度偵字第19033 號移送
    併辦部分，所指被告於94年6 月8 日，在臺北縣新莊市輔仁
    大學附近竊取壬○○所有之CFZ-711 號機車部分，因認與前
    揭本院94年度簡字第2374號判決認定之犯行有連續犯之裁判
    上一罪關係，為既判力效力所及，業經移送併辦之同檢察官
    於94年8 月29日為不起訴處分，有臺灣板橋地方法院檢察署
    檢察官94年度偵字第10547 號不起訴處分書在卷可稽，是本
    院無從審酌，應退由檢察官處理，附此敘明。
據上論斷，應依刑事訴訟法第299 條第1 項前段，刑法第28條、
第56條、第320 條第1 項、第321 條第1 項第4 款、第325 條第
1 項、第51條第5 款、第38條第1 項第2 款，判決如主文。
本案經檢察官靳開聖到庭執行職務。
中　　華　　民　　國　　94　　年　　12　　月　　28　　日
                  刑事第六庭  審判長法?官  王屏夏
                  ?????????
                  ?????????法?官?彭全曄
                  ???
                  ?????????法　官  王偉光
以上正本證明與原本無異。
如不服本判決，應於判決送達後10日內向本院提出上訴狀。
                              ???書記官　陳怡君
中　　華　　民　　國　　94　　年　　12　　月　　29　　日
附錄本案論罪科刑法條全文：
刑法第三百二十五條第一項：
意圖為自己或第三人不法之所有，而搶奪他人之動產者，處六月
以上五年以下有期徒刑。
刑法第三百二十一條
　犯竊盜罪而有左列情形之一者，處六月以上、五年以下有期徒刑
　：
　一　於夜間侵入住宅或有人居住之建築物、船艦或隱匿其內而犯
　　　之者。
　二　毀越門扇、牆垣或其他安全設備而犯之者。
　三　攜帶兇器而犯之者。
　四　結夥三人以上而犯之者。
　五　乘火災、水災或其他災害之際而犯之者。
　六　在車站或埠頭而犯之者。
　前項之未遂犯罰之。
附表：
　┌──┬───┬────┬────────┬─────┐
　│編號│被害人│犯罪時間│犯?罪?地?點?│車?@?號 │
　├──┼───┼────┼────────┼─────┤
 ?x 一 │甲○○│94年6月1│臺北縣泰山鄉貴子│FAQ-499號 │
　│　　│　　　│3日14時 │路67號　　　　　│（起訴書誤│
　│　　│　　　│許　　　│　　　　　　　　│為FQA-499 │
  │    │      │        │                │號）      │
　├──┼───┼────┼────────┼─────┤
　│ 二 │丁○○│94年6月1│臺北縣林口鄉自強│OYN-340號 │
　│　　│　　　│4日9時許│五街23號　　　　│　　　　　│
　├──┼───┼────┼────────┼─────┤
　│ 三 │李琳純│94年6月1│臺北縣三重市竹圍│MMT-865號 │
　│　　│　　　│5日10時3│街281號（萬家福 │　　　　　│
　│　　│　　　│0分許　 │量販店停車場內）│　　　　　│
　└──┴───┴────┴────────┴─────┘
